Minutes et répertoires du notaire Jacques BOURIN, 23 mars 1660 - 11 juillet 1666 (étude VI)
Archives nationales
- Minutes de Jacques BOURIN, 1658 - 1666; MC/ET/VI/399 - MC/ET/VI/410
  - Minutes concernant l'abbaye de Saint-Germain-des-Prés (terrier). 1658 - 1666, MC/ET/VI/407
    - BECHET (Jean) barbier étuviste de + le duc d'Orléans ép: Jeanne Marceau demeurant rue des Ecrivains, paroisse Saint-Jacques-de-la-Boucherie § Déclaration au terrier de Saint-Germain des Près par Jean BECHET, sa femme et les autres héritiers de Georges Marceau, pour une maison, rue des Canettes et une autre sur les fossés d'entre les portes Saint-Germain et Saint-Michel, 1er mai 1666; MC/ET/VI/407
    - GALLEMAN (Pierre) maître enrichisseur d'armes et valet de chambre du Roi dt rue Saint-Honoré § Déclaration au terrier de Saint-Germain-des-Prés pour sa maison, à l'enseigne des deux épées royales, rue des Canettes, 3 mai 1666; MC/ET/VI/407
      déclaration; Galleman, Pierre
    - Enrichisseur d'armes (maître) GALLEMAN (Pierre). .. et valet de chambre du Roi dt rue Saint-Honoré § Déclaration au terrier de Saint-Germain-des-Prés pour sa maison, à l'enseigne des Deux épées royales, une des Caneltes, 3 mai 1666; MC/ET/VI/407
    - GALLEMAN (Pierre) maître enrichisseur d'armes et valet de chambre du Roi dt rue Saint-Honoré § Déclaration au terrier de Saint-Germain-des-Prés pour la maison, à l'enseigne des Deux épées royales, rue des Canettes, 3 mai 1666; MC/ET/VI/407
    - DOLLET (Léon) avocat au Parlement, sieur de la Tour ép: Elisabeth de GUILLEBAULT dt à Saint-Germain-des-Prés, rue de Sens § Déclaration au terrier de Saint-Germain-des-Prés par Léon DOLLET à cause de sa femme, et par les autres héritiers de Jean GUILLEBAULT, pour une maison, rue du Petit Bourbon, 4 mai 1666; MC/ET/VI/407
      déclaration; Dollet, Léon
    - GUILLEBAULT (Jean) capitaine au Régiment de Guise § Déclaration au terrier de Saint-Germain-des-Prés par Claude Poireau, veuve de Jean Guillebault, comme procuratrice de son fils Jean GUILLEBAULT, et par les autres héritiers de Jean GUILLEBAULT, pour une maison, rue du Petit Bourbon, 4 mai 1666; MC/ET/VI/407
      déclaration; Guillebault, Jean
    - GUILLEBAULT (Jean) Conseiller au Roi; ép: Claude Poireau § Déclaration au terrier de Saint-Germain-des-Prés par les héritiers de Jean GUILLEBAULT pour une maison, rue du Petit Bourbon, 4 mai 1666; MC/ET/VI/407
    - GUILLEBAULT (Elisabeth de) ép: Léon DOLLET, avocat en Parlement sieur de la Tour dt à Saint-Germain-des-Prés rue de Sens § Déclaration au terrier de Saint-Germain-des-Prés par Léon Dollet à cause d'Elisabeth de GUILLEBAULT sa f., et par les autres héritiers de Jean Guillebault pour une maison rue du Petit Bourbon, 4 mai 1666; MC/ET/VI/407
      déclaration; Guillebault, Elisabeth de
    - GUILLEBAULT (Claude) § Déclaration au terrier de Saint-Germain-des-Prés par Claude GUILLEBAULT et les autres héritiers de Jean Guillebault pour une maison rue du Petit Bourbon, 4 mai 1666; MC/ET/VI/407
      déclaration; Guillebault, Claude
    - Bretagne (Trésorier des mortes-payes de) GUILLEBAULT (Jean) conseiller du roi § Déclaration au terrier de l'abbaye Saint-Germain-des-Prés par Claude POIREAU, veuve de Jean GUILLEBAULT et par les héritiers de Jean GUILLEBAULT, pour une maison, rue du Petit Bourbon, 4 mai 1666 - 4 juin 1666; MC/ET/VI/407
    - DERCOURT (Jean) maître menuisier dt rue Mazarin § Déclaration au terrier de Saint-Germain des Près pour une moitié de maison et jeu de paume appelé le Roi Charles rue Mazarin, 8 mai 1666; MC/ET/VI/407
      déclaration; Dercourt, Jean
    - Menuisier maître DERCOURT Jean dit rue Mazaun § Déclaration au tenir de Saint-Germain des Pief pour une moitié de maison et jus de paume appelé Le Roi Charles, dit rue Mazaun, 8 mai 1666; MC/ET/VI/407
      déclaration; Dercourt, Jean; Le Roi, Charles
    - Rue Mazarin Faubourg Saint-Germain-des-Prés § Déclaration au terrier de l'abbaye Saint Germain des Prés pour une maison Rue Mazarin, 8 mai 1666; MC/ET/VI/407
    - DERCOURT (Jean) maître menuisier dt rue Mazarin § Déclaration au terrier de Saint-Germain des Près pour une moitié de maison et jeu de paume appelé le Roi Charles, rue Mazarin, 8 mai 1666; MC/ET/VI/407
    - Académie du Sieur Delcampe § Déclaration au terrier de Saint-Germain des Près pour une maison rue du Four, tenant à l'Académie du Sieur Delcampe, 18 mai 1666; MC/ET/VI/407
    - CARRE (Pierre) § Déclaration au terrier de Saint-Germain-des-Prés par Guillaume CARRE, en son nom et comme tuteur de Pierre CARRE et d'Henri Carré, ses frères, pour une maison, rue du Four, 18 mai 1666; MC/ET/VI/407
      déclaration; Carre, Pierre
    - CARRE (Guillaume) sieur de Lyancourt § Déclaration au terrier de Saint-Germain des Red par Guillaume CARRE en son nom et comme tuteur de ses frères Henri et Plan carré pour une maison du Four, 18 mai 1666; MC/ET/VI/407
      déclaration; Carre, Guillaume
    - Delcampe (Sieur) § Déclaration au terrier de Saint-Germain-des-Prés pour une maison, rue du Four, tenant à l'Académie du Sieur Delcampe, 18 mai 1666; MC/ET/VI/407
    - BOUTEROIE (Claude) sieur des Nantes ep: Marie Lienard § Déclaration au tenir de Saint-Germain-des-Prés par Claude BOUTEROIE à cause de sa femme, pour une maison qu'ils ont eu commission avec Catherine Lienard veuve de Guillaume de ahu, 19 mai 1666; MC/ET/VI/407
      déclaration; Bouteroie, Claude
    - Rue Neuve des Fossés entre les portes de Bussy et Saint Germain Faubourg Saint-Germain-des-Prés § Déclaration au terrier de l'abbaye Saint Germain des Prés pour une maison, 19 mai 1666; MC/ET/VI/407
    - Rue Mazarin Faubourg Saint-Germain-des-Prés § Déclaration au terrier de l'abbaye Saint-Germain-des-Prés pour une maison rue d'entre les portes de Nesle et de Bussy appelée Rue Mazarin et pour une autre maison sur les fossés d'entre les portes de Bussy et de Nesle présentement appelée Rue Mazarin, 19 mai 1666 - 25 mai 1666; MC/ET/VI/407
    - LIENARD (Catherine) veuve de Guillaume de celui dt rue et proche la porte Saint-Denis § Déclarations au Teniers de Saint-Germain des Pied pour une enceindre, rue Princesse et pour une autre maison, dont elle est propriétaire en commun avec Gabriel Bonteroie et Marie Lienaud sa femme, rue veuve des Fossés, 19 mai 1666; MC/ET/VI/407
      déclaration; Lienard, Catherine
    - CEHU (Guillaume de) ép: Catherine LIENARD § Déclarations au terrier de Saint-Germain-des-Prés par Catherine LIENARD, veuve de Guillaume CEHU, pour une maison, rue Princesse, et pour une autre maison, dont elle est propriétaire et commun avec Gabriel BOUTEROIE et Marie LIENARD, sa femme, rue Neuve des Fossés, 19 mai 1666; MC/ET/VI/407
      déclaration; Cehu, Guillaume de
    - Contrôleur général des boites des monnaies de France JANOT (Simon) conseiller du roi et Simon JANOT dt rue Saint-Sulpice § Déclaration au terrier de Saint-Germain des Près pour une maison rue Saint-Dominique par Simon JANOT, Marguerite et Madeleine JANOT, 23 mai 1666; MC/ET/VI/407
      déclaration; Janot, Simon
    - Rue Saint-Dominique Faubourg Saint-Germain-des-Prés § Déclaration au terrier des Saint-Germain-des-Prés pour des maisons sises Rue Saint-Dominique, 23 mai 1666; MC/ET/VI/407
    - Monnaies (contrôleur général des boites dit... de France) JANOT (Simon) Conseiller du roi et contrôleur général des boites dit... de France Monnaies Simon JANOT dt rue Saint-Sulpice § Déclaration au terrier de Saint-Germain des près pour une maison rue Saint-Dominique par Simon JANOT Marguerite et Madeleine JANOT, 23 mai 1666; MC/ET/VI/407
    - JANOT (Simon) conseiller du roi et contrôleur général des boites des monnaies de France dt rue Saint-Sulpice § Déclaration au terrier de Saint-Germain-des-Prés pour une maison rue Saint-Dominique, par Simon JANOT, Marguerite et Madeleine Janot, 23 mai 1666; MC/ET/VI/407
    - JANOT (Marguerite) dt rue Saint-Denis § Déclaration au terrier de Saint-Germain-des-Prés pour une maison, rue Saint-Dominique par Simon Janot Marguerite JANOT et Madeleine Janot, 23 mai 1666; MC/ET/VI/407
      déclaration; Janot, Marguerite
    - JANOT (Magdeleine) dt rue Saint-Denis § Déclaration au terrier de Saint-Germain-des-Prés pour une maison, rue Saint-Dominique par Simon Janot, Marguerite Janot et Magdeleine JANOT, 23 mai 1666; MC/ET/VI/407
      déclaration; Janot, Magdeleine
    - ALAIN (Christophe) maitre macon demeurant faubourg Saint-Germain des Près, hors et proche la porte Saint-Germain § Declaration au terrier de Saint-Germain des Près pour deux places proche la porte Saint-Germain et une maison hors et proche la porte Saint-Michel, 24 mai 1666; MC/ET/VI/407
      déclaration; Alain, Christophe
    - Maçon maître ALAIN Christophe dt faubourg Saint-Germain-des-Prés, hors et proche la porte Saint-Germain § Déclaration au terrier de Saint Germain des Prés par. .. pour deux places proches la porte Saint-Germain et une maison hors et proche la porte Saint-Germain, 24 mai 1666; MC/ET/VI/407
    - Porte Saint-Germain § Déclaration au terrier de l'abbaye Saint Germain des Prés pour une maison au faubourg Saint-Germain-des-Prés proche Porte Saint-Germain, 24 mai 1666; MC/ET/VI/407
    - ALAIN (Christophe) maître maçon dt faubourg Saint-Germain-des-Prés, hors et proche la porte Saint-Germain § Déclaration au terrier de Saint-Germain-des-Prés par. .. pour deux places proches la porte Saint-Germain et une maison hors et proche la porte Saint-Germain, 24 mai 1666; MC/ET/VI/407
    - LE VOYER (André) seigneur de Boinville dt à Saint-Germain des Près, sur le fossé d'entre les portes de Nesle et de Bussy § Déclaration au terrier de Saint-Germain des Puits pour sa maison rue Mazarine, 25 mai 1666; MC/ET/VI/407
      déclaration; Le Voyer, André
    - BOULLANGER (Romain) demeurant rue de la Pelleterie, paroisse Saint-Barthélemy § Déclarations au terrier de Saint-Germain-des-Prés par Romain BOULLANGER et Jean Mutel, à cause de Marie Boullanger, sa femme, pour une maison au carrefour près la porte Saint-Germain et une autre rue du Chassemidy, 26 mai 1666; MC/ET/VI/407
      déclaration; Boullanger, Romain
    - Carrefour Saint-Germain Faubourg Saint-Germain-des-Prés § Déclaration pour une maison sise Carrefour Saint-Germain, 26 mai 1666; MC/ET/VI/407
    - Barrière Saint-Germain Faubourg Saint-Germain-des-Prés § Déclaration au terrier de Saint-Germain-des-Prés pour une maison au carrefour Saint-Germain, proche la Barrière Saint-Germain, 26 mai 1666; MC/ET/VI/407
    - Rue des Vieilles Thuilleryes Faubourg Saint-Germain-des-Prés § Déclaration pour une maison, rue du Chasse Midy, autrement dite des Vieilles Thuilleryes, 26 mai 1666; MC/ET/VI/407
    - MUTEL (Jean) ép. Marie Boullanger dt rue de la Poterie § Déclaration au terrier de Saint-Germain des Près par Jean MUTEL à cause de sa P. et Romain Boullanger pour une maison au Campan et près de la porte Saint-Germain et une autre rue de Chassemidy, 26 mai 1666; MC/ET/VI/407
      déclaration; Mutel, Jean
    - MOLIN (Toussaint) écuyer, sieur du Vivier dt rue Neuve et paroisse Saint-Merry § Déclaration au terrier de Saint-Germain-des-Prés pour une maison rue Neuve des Fossés, 28 mai 1666; MC/ET/VI/407
      déclaration; Molin, Toussaint
    - COURCELLES (Elisabeth de) veuve de Noel LESCUYER § Déclaration au terrier de l'abbaye de Tiron par Jean GIRARDET, à cause d'Elisabeth LESCUYER, sa femme, fille d'Elisabeth de COURCELLES, pour une maison rue Saint-Antoine, 31 mai 1666; MC/ET/VI/407
      déclaration; Courcelles, Elisabeth de
    - LESCUYER (Noel) + ep: Elisabeth de Courcelles § Déclaration au terrier de l'abbaye de Tiron par Jean GIRARDET, à cause d'Elisabeth LESCUYER, sa femme, fille de Noel LESCUYER, 31 mai 1666; MC/ET/VI/407
      déclaration; Lescuyer, Noel
    - LESCUYER (Elisabeth) ep: Jean GIRARDET, greffier aux requêtes du Palais dt rue de la Buscherie § Déclaration au terrier de l'abbaye de Tiron par Jean Girardet, à cause de sa femme pour une maison rue Saint-Antoine, 31 mai 1666; MC/ET/VI/407
      déclaration; Lescuyer, Elisabeth
    - GIRARDET (Jean) greffier aux requêtes du Palais dt rue de la Buscherie, paroisse Saint-Etienne du Mont ép: Elisabeth LESCUYER § Déclaration au terrier de l'abbaye de Tiron par Jean GIRARDET à cause de sa femme, Jean GIRARDET, pour une maison en deux corps de logis, rue Saint-Antoine, 31 mai 1666; MC/ET/VI/407
      déclaration; Girardet, Jean
    - Rue du Vieil Collombier Faubourg Saint-Germain-des-Prés § Déclaration au terrier de Saint-Germain-des-Prés pour une maison sise Rue du Vieil Collombier, juin 1666; MC/ET/VI/407
    - AUBERT (Marie) ep. Laurens Gourlain dt rue Neuve Montmartre § Déclaration au terrier de Saint-Germain-des-Prés par Laurens Gourlain et Marie AUBERT son ép., et Claude AUBERT, veuve de Robert Desdurdet, pour une maison rue des Fossoyeurs, 1er juin 1666; MC/ET/VI/407
      déclaration; Aubert, Marie
    - Rue d'entre les portes Saint-Germain et Saint-Michel Faubourg Saint-Germain des Près § Déclaration au terrier de Saint-Germain des Près pour une maison sise Rue d'entre les portes Saint-Germain et Saint-Michel, 1er juin 1666; MC/ET/VI/407
    - Fossé de la porte de Nesle (lieudit sur le) Faubourg Saint-Germain-des-Prés § Déclaration pour une maison sise, 1er juin 1666; MC/ET/VI/407
    - PHILLIPART (François) Marchand, bourgeois de Paris dt rue Saint-Honoré § Déclaration au tenier de Saint-Germain-des-Prés par une maison rue d'entre les portes Saint-Germain et Saint-Michel, 1er juin 1666; MC/ET/VI/407
      déclaration; Phillipart, François
    - ROUSSE (Marie) veuve de Jean de Laulnoy § Déclaration au terrier de Saint-Germain des Près par Marie ROUSSE pour une maison sur le fossé d'entre les portes de Nesle et de Bussy, 1er juin 1666; MC/ET/VI/407
      déclaration; Rousse, Marie
    - PRIEUR (Marie) ép: Jean LEQUET dt sur le fossé d'entre les portes Saint-Michel et Saint-Germain § Déclaration au terrier de Saint-Germain-des-Prés pour sa maison, sur le fosse d'entre les portes Saint-Michel et Saint-Germain, 1er juin 1666; MC/ET/VI/407
      déclaration; Prieur, Marie
    - LEQUET (Jean) ép: Marie Puerin § Déclaration par Marie Puerin, f. séparée de biens de Jean LEQUET, au terrier de Saint-Germain des Près pour une maison sur le fossé d'entre les portes Saint-Michel et Saint-Germain, 1er juin 1666; MC/ET/VI/407
      déclaration; Lequet, Jean
    - GOURLAIN (Laurent) bourgeois de Paris ép. Marie Aubert dt rue Neuve Mont Martre § Déclaration au terrier de Saint-Germain-des-Prés par Laurent GOURLAIN et sa f., et Claude Aubert, veuve de Robert Desdurdet, pour une maison, rue des Fossoyeurs, à l'enseigne le Gaillard bois, 1er juin 1666; MC/ET/VI/407
      déclaration; Gourlain, Laurent
    - LAULNOY (Jean de) § Déclaration par Jean de LAULNOY, veuve de Jean de Laulnoy, au tenier de Saint-Germain des Près, pour une maison sur le fossé d'entre les portes de Nesle et de Bussy, 1er juin 1666; MC/ET/VI/407
      déclaration; Laulnoy, Jean de
    - BUSSILLET (Jean) marchand, bourgeois de Paris dt sur le quai de Guénégaud § Déclaration au terrier de Saint-Germain-des-Prés par Jean BUSSILLET pour l'hôtel d'Aix, sur le fossé de la porte de Nesle, 1er juin 1666; MC/ET/VI/407
      déclaration; Bussillet, Jean
    - DES DURDET (Robert) + ép: Claude Aubert dt rue Neuve Montmartre § Déclaration au terrier du Saint-Germain-des-Prés par Laurent Gourlain et Marie Aubert, sa femme, et par Claude Aubert, veuve de Robert DES DURDET pour une maison, rue des Fossoyeurs, 1er juin 1666; MC/ET/VI/407
      déclaration; Des Durdet, Robert
    - AUBERT (Claude) veuve de Robert Desaurdet dt rue Neuve Montmartre § Déclaration au terrier de Saint-Germain-des-Prés par Laurent Gourlain et Marie Aubert, son ep. et par Claude AUBERT, pour une maison, rue des Fossoyeurs, 1er juin 1666; MC/ET/VI/407
      déclaration; Aubert, Claude
    - GUILLEBAULT (Jean) conseiller du Roi, trésorier des mortes payes en Bretagne § Déclaration au terrier de Saint-Germain-des-Prés par Claude Poireau, veuve de Jean GUILLEBAULT pour sa maison, rue du Petit Bourbon, 4 juin 1666; MC/ET/VI/407
    - POIREAU (Claude) veuve de Jean Guillebault dt rue du Petit Bourbon § Déclaration au tenier de Saint-Germain-des-Prés pour sa maison, rue de Petit Bourbon, 4 juin 1666; MC/ET/VI/407
      déclaration; Poireau, Claude
    - DROUET (Marguerite) ep: Jean PINSON DE LA MARTINIERE, écuyer, conseiller du Roi; ancien procureur au siège général de la Connétablie et Maréchaussée de France de la Table de marbre du Palais, avocat en Parlement dt rue de la Harpe § Déclaration au terrier de l'abbaye de Tiron par Jean PINSON DE LA MARTINIERE, à cause de sa femme, Marguerite DROUET, pour plusieurs maisons, à Montreuil-sur-Vincennes, rue de l'Orme qui dort, 5 juin 1666; MC/ET/VI/407
      déclaration; Drouet, Marguerite
    - PINSON DE LA MARTINIERE (Jean) écuyer, conseiller du Roi, ancien procureur au siège général de la Connétablie et Maréchaussée de France de la Table de marbre du Palais, avocat en Parlement ep: Marguerite DROUET dt rue de la Harpe § Déclaration au terrier de l'abbaye de Tiron par Jean PINSON DE LA MARTINIERE pour plusieurs maisons à Montreuil sur Vincennes, rue de l'Orme qui ne dort, lui appartenant à cause de sa femme Jean PINSON DE LA MARTINIERE, 5 juin 1666; MC/ET/VI/407
      déclaration; Pinson De La Martinière, Jean
    - PELLETIER (Marie) veuve de François FERY dt sur le quai des Ormes, paroisse Saint-Paul § Déclaration au terrier de Saint-Germain des Près par Marie PELLETIER, en son nom et comme tutrice de ses enfants mineurs, pour une maison, sur le fossé d'entre les portes Saint-Germain et Saint-Michel, 5 juin 1666; MC/ET/VI/407
      déclaration; Pelletier, Marie
    - FERY (François) maître maréchal § Déclaration au terrier de Saint-Germain-des-Prés par Marie Pelletier, veuve de François FERY, en son nom et comme tutrice de ses enfants, pour une maison sur le fossé d'entre les portes Saint-Germain et Saint-Michel, 5 juin 1666; MC/ET/VI/407
    - DROUET (Pierre) avocat en la Cour et principal commis au greffe d'icelle ep: Marguerite de VAUX § Déclaration au terrier de l'abbaye de Tiron par Jean PINSON DE LA MARTINIERE, à cause de sa femme Marguerite DROUET, fille de Pierre DROUET, pour plusieurs maisons à Montreuil sur-Vincennes, rue de l'Orme qui dort, ayant appartenu à Pierre DROUET, 5 juin 1666; MC/ET/VI/407
      déclaration; Drouet, Pierre
    - Jeu de paume du Petit Regnard Faubourg Saint-Germain-des-Prés § Déclaration au terrier de l'abbaye Saint-Germain-des-Prés pour la maison et le Jeu de paume du Petit Regnard, sis sur le fossé d'entre les portes Saint-Germain et Saint-Michel, 6 juin 1666; MC/ET/VI/407
    - RIVEREAU (Marguerite) ep. Nicolas LANGLOIS écuyer § Déclaration au terrier de Saint-Germain-des-Prés par Nicolas Langlois, veuf de Marguerite RIVEREAU comme tuteur de ses enfants, pour une maison et un jeu de paume appellé le Petit Regnard, pour le d'autre les portes, Saint-Michel et Saint-Germain, et une maison, rue du vieil Colombier, 6 juin 1666; MC/ET/VI/407
      déclaration; Rivereau, Marguerite
    - LANGLOIS (Nicolas) écuyer ép: + Marguerite RIVEREAU dt rue Garentière § Déclaration au terrier de Saint-Germain-des-Prés par Nicolas LANGLOIS comme tuteur de ses enfants mineurs, pour une maison et un jeu de paume appellé le Petit Regnard, sur le fossé d'entre portes Saint-Michel et Saint-Germain, et une autre rue au Vieil Colombier, 6 juin 1666; MC/ET/VI/407
      déclaration; Langlois, Nicolas
    - FERRY (Daniel) bourgeois de Paris ep. Marie Vestener § Déclaration au terrier de Saint-Germain-des-Prés par Marie Vestener, f. séparée quant aux biens de Daniel FERRY, pour une maison, rue des Mauvais Garçons, 8 juin 1666; MC/ET/VI/407
      déclaration; Ferry, Daniel
    - BARDON (Louis) marchand, bgs de P. § Déclaration par sa veuve Marie LIENART au terrier de Saint-Germain-des-Prés pour une maison rue Saint-Sulpice autrement dite des Canettes, 10 juin 1666; MC/ET/VI/407
      déclaration; Bardon, Louis
    - ROBERT (Germain) marchand mercier de Paris § Déclaration au terrier de Saint-Germain-des-Prés par Françoise de la Porte, veuve de Germain ROBERT comme tutrice de leurs enfants mineurs, pour une maison, rue et sur le fossé d'entre les portes Saint-Germain et Saint-Michel, 10 juin 1666; MC/ET/VI/407
      déclaration; Robert, Germain
    - LIENARD (Marie) veuve de Louis Bardon, marchand, bourgeois de Paris dt au Marché Neuf § Déclaration au terrier de Saint-Germain-des-Prés pour une maison rue Saint-Sulpice autrement dite des Caneltes, 10 juin 1666; MC/ET/VI/407
      déclaration; Lienard, Marie
    - CHALUMEAU (Geneviève) dt rue Feron § Déclaration au terrier de Saint-Germain-des-Prés pour une maison rue des quatre vents, autrement dite au Petit Brave, 18 juin 1666; MC/ET/VI/407
      déclaration; Chalumeau, Geneviève
    - Rue des quatre Vents autrement dite du Petit Brave Faubourg Saint-Germain-des-Prés § Déclaration au terrier de Saint-Germain-des-Prés pour une maison, 18 juin 1666; MC/ET/VI/407
    - CHALUMEAU (Marie) dt rue Feron § Déclaration au terrier de Saint-Germain-des-Prés pour une maison rue des quatre vents, autrement dite du Petit Brave, 18 juin 1666; MC/ET/VI/407
      déclaration; Chalumeau, Marie
    - DESHAYES (Michel) marchand, bgs de Paul § Déclaration au terrier de Saint-Germain-des-Prés par sa veuve Marie Rousseau pour une maison rue Neuve des Fossés, 22 juin 1666; MC/ET/VI/407
      déclaration; Deshayes, Michel
    - ROUSSEAU (Marie) veuve en secondes noces de Michel DESHAYES marchand, bgs de P dt rue Saint-Denis § Déclaration au terrier de Saint-Germain-des-Prés pour la maison de la clef, rue Neuve des Fossés, 22 juin 1666; MC/ET/VI/407
      déclaration; Rousseau, Marie
    - PERON (Jean de) § Déclaration au terrier de Saint-Germain-des-Prés par la veuve de Jean de PERON, Françoise PERRIER, pour une maison, rue de Budy, 26 juin 1666; MC/ET/VI/407
      déclaration; Peron, Jean de
    - PERRIER (François) veuve de Jean du PERON, maître sellier dt rue de Bufoy § Déclaration au terrier de Saint-Germain des Ris pour sa maison, à l'enseigne du Petit Monde et du Chef Saint-Jean, rue de Bufoy, 26 juin 1666; MC/ET/VI/407
      déclaration; Perrier, François
    - Médecin MARTIN (Claude) § Déclaration au terrier de Saint-Germain-des-Prés par ANNE REGOUMIER, Veuve de Claude MARTIN, pour 2 maisons rue des Mauvais Garçons, 29 juin 1666; MC/ET/VI/407
      déclaration; Martin, Claude
    - REGOUMIER (Anne) veuve de Claude Martin, docteur en Médecine dt rue des Menetriers § Déclaration au tenile de Saint-Germain des Près pour 2 maisons rue des Mauvais Garçons, dont une à l'enseigne des Mauvais garçons, 29 juin 1666; MC/ET/VI/407
      déclaration; Regoumier, Anne
    - MARTIN (Claude) docteur en médecine § Déclarations au terrier de Saint-Germain-des-Prés par Anne Regoumier, veuve de Claude MARTIN, pour 2 maisons rue des Mauvais garçons, dont une à l'enseigné des Mauvais garçons, 29 juin 1666; MC/ET/VI/407
    - JUSTEL (Christophe) + secrétaire du Roi § Déclaration au terrier de Saint-Germain-des-Prés par sa veuve Olympe du Carme, pour une maison sur les fossés Saint-Michel et Saint-Germain, 30 juin 1666; MC/ET/VI/407
      déclaration; Justel, Christophe
    - Secrétaire du roi JUSTEL (Christophe) † § Déclaration au terrier de Saint-Germain-des-Prés par Olympe de Lorme, veuve de Christophe JUSTEL, pour une maison, sur les Possés Saint-Michel et Saint-Germain, 30 juin 1666; MC/ET/VI/407
    - LORME (Olympe de) § Déclaration au tenier de Saint-Germain-des-Prés pour une maison sur les fossés Saint-Germain et Saint-Michel, 30 juin 1666; MC/ET/VI/407
      déclaration; Lorme, Olympe de
    - LA BATIE (Elisabeth de) ep: Claude le Roux, sieur de Châteaufeas dt à Orleans § Déclaration au terrier de Saint-Germain-des-Prés par Claude le Roux à cause de sa femme Elisabeth de LA BATIE, pour une maison rue Neuve des Fosses Saint-Germain à l'enseigne de l'Ecu de France, 2 juillet 1666; MC/ET/VI/407
      déclaration; La Batie, Elisabeth de